# O2O中介服务模式相关处理及税？

提问人：kio_tao 时间：2015-06-07 13:04:46
请教一个问题，我公司业务模式为，将供应商的产品挂在自主研发的一个营销平台上，并通过下一级“销售商（可能是企业可能是个人）在我公司平台上注册并代理销售商品，商品由供应商直接发货到最终客户，并不通过我公司及下一级销售商，发票由供应商按售价直接开给最终客户，我公司按下一级销售商销售商品数量等给其结算手续费，并我公司按售价与成本价的差额开发票给供应商。其中 1 、最终客户消费金额直接打入我公司平台，我公司将产品成本价打给供应商。 2 、我公司并不承担商品的风险，商品所有权也不属于我公司，商品的发货、质量问题等均由供应商承担。但所有资金往来均通过我公司。 我理解我公司的其实提供的也是代理销售的服务，应按售价与成本价的差额确认收入，按支付给下级代理商的手续费确认为成本。并我公司提供该劳务属于营业税范围，该理解是否正确？

回答人：chenyiwei
建议参考收入确认应采用“总额法”还是“净额法”的相关讨论（本版面上有很多），根据你公司是否承担一般存货风险，是否可以自主选择供应商或改变、自行提供商品或服务，是否有自主定价权、是否承担信用风险（你公司是否垫付资金）等因素，确定你公司的收入确认是否应采用“净额法”。如果是，你公司按收入金额缴纳营业税的可能性也较大。

提问人：kio_tao 时间：2015-06-07 22:40:47
陈老师，我看了一下关于总额法和净额法计学撮要中提到的四点，其中本企业不承担一般货物风险，也不承担信用风险，但是本企业对部分供应商的货物有自主定价权，并我对首要义务人还是不能完全理解，但是是否仅通过我企业能对部分货物自主定价就确认为按总额法确认收入？但实际货物的所有权自始至终并未转移至我企业，即使发生退货，也由供应商收回货物，仅所有的资金往来通过该平台

回答人：chenyiwei
请说明自主定价权具体是如何操作的？是否为实质性的权力？例如，是否可能因为同样商品也在其他平台上有销售，事实上使自主定价权受到较大制约？实际上的自主定价空间多大？对本企业收益的影响程度多大？

提问人：kio_tao 时间：2015-06-13 20:11:04
陈老师，定价确实是会受到其他平台销售同样商品的影响，在利润可以保证的情况下，部分商品可能会低于市价10%左右销售，不会出现比市价高很多的情况。定价方法是通过对市场的调查，结合同类商品在同等平台下的价格综合考虑定价

回答人：chenyiwei
这里涉及到一个专业判断问题，即自主定价权是否为实质性的权利，是否会对本企业在该业务中的获利产生重大影响。如果受到多方面制约，导致实际的自主定价空间不大，对本企业的利润影响有限的，仍可能采用净额法。